臺灣高等法院高雄分院刑事裁定　　　　　　94年度抗字第62號
抗告人即
受刑人　　　甲○○
上列抗告人因聲請定其應執行刑案件，不服臺灣高雄地方法院中
華民國94年3 月2 日裁定（94年度聲字第469 號），提起抗告，
本院裁定如下：
    主  文
原裁定撤銷
甲○○因犯如附表所示各罪所處之刑，應執行有期徒刑壹年壹月
。
    理  由
一抗告意旨略以：抗告人即受刑人甲○○（下稱抗告人）前所犯
  施用第一級毒品罪，及施用第二級毒品罪，業經台灣高地方法
  院判處有期徒刑8 月、4 月，並定執行刑為有期刑10月，茲與
  抗告人另案所犯竊盜罪所處有期徒刑3 月，原審於定執行刑時
  至多僅能定為1 年1 月，惟竟定為有期徒刑1 年2 月，尚有未
  合，為此提起抗告，求為適法之裁定等語。
二按法律上屬於自由裁量事項，並非概無法律性之拘束，在法律
  上有其外部界限及內部界限，前者為法律之具體規定，以定應
  執行刑而言，即不得違反刑法第51條之規定，使法院得以具體
  選擇為適當之裁判；後者則為法院為自由裁量時，應考量法律
  之目的，法律秩序之理念所在；法院為裁判時，二者均不得有
  所逾越。關於定應執行刑之案件，法院所為刑之酌定，固屬自
  由裁量事項，然對於法律之內、外部界限，均仍應受其拘束（
  最高法院93年度台抗字第624 號、94年度台抗字第24號、94年
  度台抗字第121號判決意旨參考）。
三本件抗告人因犯施用第一級毒品、施用第二級毒品、及竊盜三
  罪，分別經台灣高雄地方法院判處有期徒刑8 月、4 月及3 月
  ，均經確定，台灣高雄地方法院檢察署檢察官以抗告人係裁判
  確定前犯數罪，而有二裁判以上，合於定應執行刑之規定，乃
  依刑事訴訟法第477 條之規定，聲請定其應執行之刑，原審定
  其應執行有期徒刑1 年2 月，未逾該三罪合併之刑期1 年3 月
  ，從形式上觀察，雖未逾越刑法第51條第5 款所定之法律外部
  界限。惟查前二罪，原審法院業於93年10月29日以93年度訴字
  第2343號同份判決定其執行刑為有期徒刑10月確定。雖該二罪
  因須與附表所示竊盜罪之宣告刑定其應執行之刑，致原定之執
  行刑當然失效，法院於重新定應執行刑時，應以各罪之宣告刑
  而非以前定之執行刑為基礎，但除非有特殊之情由，仍不宜超
  過之前所定之刑度，原審定其應執行之有期徒刑為1 年2 月，
  較前定之執行刑與竊盜罪之宣告刑合計後，尚超出1 月，惟未
  說明有何必須為此裁量之特殊情由，自屬難昭折服，抗告意旨
  執以指摘，非無理由，應將原裁定撤銷，另更定應執行之刑如
  主文第2 項所示。
四可得而言者，上開法律性拘束之外部界限及內部界限問題，並
  不限於抗告人所犯各罪先有定執行刑之裁定確定，再與所犯另
  案確定之他罪，聲請定執行刑之情形（如最高法院93年度台抗
  字第624 號判決意旨）；適用上亦包含所犯併罰之數罪，在同
  份判決中經原法官定應執行刑之情形，嗣以該判決內確定之數
  罪，再與所犯另案之確定判決定執行判之情形在內（如本件裁
  定），如此始符法律適用連貫性之原則，併此敘明。
五據上論結，應依刑事訴訟法第413 條，刑法第53條、第51條第
  5 款，裁定如主文。
中　　華　　民　　國　　94　　年　　4 　　月　　29　　日
            刑事第五庭    審判長法  官  曾永宗
                                法  官  邱永貴
                                法  官  陳明富
以上正本證明與原本無異。
如不服本裁定應於送達後5 日內向本院提出抗告狀。
中　　華　　民　　國　　94　　年　　4 　　月　　29　　日
　　　　　　　　　　　　　　　　書記官  張宗芳
